tr: El giysisi özellikleri: Ayarlanabilir kapatma; İyileştirilmiş kavrama; Yalıtım özellikleri; Dokunmatik ekran uyumlu; Su geçirmez; Diğer
bg-BG: Характеристики на облеклото за ръце: Регулируемо затваряне; Подобрено сцепление; Изолационни свойства; Съвместимост със сензорния екран; Водоустойчив; Други
cs: Vlastnosti rukavic: Nastavitelný uzávěr; Vylepšená přilnavost; Izolační vlastnosti; Kompatibilita s dotykovou obrazovkou; Voděodolný; Jiné
nl: Kenmerken handmode: Verstelbare sluitingen; Verbeterde grip; Isolerende eigenschappen; Geschikt voor touchscreen; Waterdicht; Andere
sl-SI: Lastnosti rokavic: Nastavljivo zapiranje; Izboljšan oprijem; Izolacijske lastnosti; Združljivo z zaslonom na dotik; Vodoodporen; Drugo
ru: Характеристики перчаток или варежек: Регулируемая застежка; Улучшенный захват; Изоляционные свойства; Совместимость с сенсорным экраном; Водонепроницаемый; Другое
hr-HR: Značajke rukavica: Podesivo zatvaranje; Poboljšano prianjanje; Izolacijska svojstva; Kompatibilno sa zaslonom osjetljivim na dodir; Vodootporno; Ostalo
ko: 핸드웨어 기능: 조절식 클로저; 향상된 그립; 절연 특성; 터치스크린 호환; 방수; 기타
en: Handwear features: Adjustable closure; Enhanced grip; Insulating properties; Touchscreen compatible; Waterproof; Other
pt-BR: Características de luvas: Fecho ajustável; Aderência aprimorada; Propriedades isolantes; Compatível com tela sensível ao toque; À prova d'água; Outro
lt-LT: Pirštinių ypatybės: Reguliuojamas užsegimas; Pagerintas sukibimas; Izoliacinės savybės; Suderinamos su jutikliniu ekranu; Atsparios vandeniui; Kita
fi: Käsivaatteiden ominaisuudet: Säädettävä suljin; Tehostettu pito; Eristävät ominaisuudet; Kosketusnäyttö yhteensopiva; Vedenkestävä; Muu
zh-TW: 手飾特點: 封口可調; 增強抓力; 隔熱性能; 觸控螢幕相容; 防水; 其他
fr: Caractéristiques des gants: Fermeture réglable; Adhérence améliorée; Propriétés isolantes; Compatible avec les écrans tactiles; Imperméable; Autre
el: Χαρακτηριστικά γαντιών: Ρυθμιζόμενο κλείσιμο; Ενισχυμένο κράτημα; Μονωτικές ιδιότητες; Συμβατό με οθόνη αφής; Αδιάβροχο; Άλλο
zh-CN: 手套特点: 可调闭合件; 增强抓握力; 隔热性能; 兼容触摸屏; 防水; 其他
nb: Håndklesfunksjoner: Regulerbar lukking; Forbedret grep; Isolerende egenskaper; Berøringsskjermkompatibel; Vannsikker; Annet
da: Handskefunktioner: Justerbar lukning; Forbedret greb; Isolerende egenskaber; Touchskærm-kompatibel; Vandtæt; Andet
sk-SK: Vlastnosti rukavíc: Nastaviteľné zapínanie; Vylepšená priľnavosť; Izolačné vlastnosti; Kompatibilné s dotykovou obrazovkou; Vodotesný; Iné
vi: Tính năng găng tay: Đóng cửa có thể điều chỉnh; Cầm nắm tốt hơn; Đặc tính cách điện; Tương thích với màn hình cảm ứng; Chống thấm nước; Khác
th: คุณลักษณะของเครื่องสวมมือ: ปรับระดับการปิดได้; จับได้กระชับขึ้น; คุณสมบัติการหุ้มฉนวน; ใช้กับทัชสกรีนได้; กันน้ำ; อื่นๆ
pt-PT: Características de luvas: Fecho ajustável; Melhor aderência; Propriedades de isolamento; Compatibilidade com ecrã tátil; Impermeável; Outro
pl: Funkcje odzieży na ręce: Regulowane zapięcie; Lepsza chwytność; Właściwości izolacyjne; Zgodny z ekranami dotykowymi; Wodoszczelny; Inne
ro-RO: Caracteristici articole pentru mâini: Închidere reglabilă; Aderență îmbunătățită; Proprietăți izolante; Compatibilitate cu ecran tactil; Impermeabilă; Altele
de: Handschuheigenschaften: Verstellbarer Verschluss; Bessere Griffigkeit; Isolierende Eigenschaften; Touchscreen-kompatibel; Wasserdicht; Sonstiges
es: Características de las prendas de manos: Cierre regulable; Agarre mejorado; Propiedades aislantes; Compatible con pantalla táctil; Impermeable; Otros
ja: ハンドウェアの特徴: 調節可能なクロージャー; 強化されたグリップ; 絶縁性; タッチスクリーンの互換性; 防水; その他
it: Funzionalità della manifattura: Chiusura regolabile; Impugnatura migliorata; Proprietà isolanti; Compatibile con touchscreen; Impermeabile; Altro
hu: Kézi viselet jellemzői: Állítható záródás; Fokozott tapadás; Szigetelő tulajdonságok; Érintőképernyő-kompatibilis; Vízálló; Egyéb
sv: Detaljer för handskar: Justerbar stängning; Förbättrat grepp; Isolerande egenskaper; Pekskärmskompatibilitet; Vattensäker; Övrigt